臺灣臺中地方法院刑事判決　　　　 96年度中交簡上字第638號
上　訴　人　臺灣臺中地方法院檢察署檢察官
被　　　告　甲○○
上列上訴人因被告公共危險案件，不服本院臺中簡易庭中華民國
96年4月11日96年度中交簡字第1031號第一審簡易判決（聲請簡
易判決處刑案號：96年度偵字第3189號）提起上訴，本院管轄之
第二審合議庭判決如下：
    主    文
原判決撤銷。
甲○○服用酒類，不能安全駕駛動力交通工具而駕駛，處有期徒
刑陸月，如易科罰金，以新臺幣壹仟元折算壹日，減為有期徒刑
參月，如易科罰金，以新臺幣壹仟元折算壹日。
    犯罪事實及理由
一、本院認定之犯罪事實及證據，除加列被告甲○○於本院審理
    時之自白外，其餘均與如附件所示之原審判決書之記載相同
    ，茲引用之。
二、上訴意旨略以：被告於民國96年1月18日下午飲用啤酒，已
    達不能安全駕駛動力交通工具，仍駕駛車牌號碼A2－3809號
    自用小客車，行經臺中縣太平市○○路172之2號前，因酒精
    作用影響注意力，為閃避前車，竟駛入對向車道，撞及被害
    人黃忠戰、許玉蘭之女乙○○所騎乘車牌號碼LBN－629號機
    車，致乙○○傷重於翌日死亡，被告始終未與被害人家屬達
    成和解，原審僅判處6月有期徒刑，顯然過輕，爰提起本件
    上訴，請另為適當判決等語。
三、經查：
(一)、按關於刑之量定，係實體法上賦予法院得為自由裁量之事項
    ，苟已斟酌刑法第57條各款所列情狀，而未逾越法定刑度，
    或濫用其權限，即不得任意指摘為違法，最高法院72年度臺
    上字第2296號、75年度臺上字第7033號判例、95年度臺上字
    第7315號、第7364號判決均可參照。且在同一犯罪事實與情
    節，如別無其他加重或減輕之原因，下級審法院量定之刑，
    亦無過重或失輕之不當情形，則上級審法院對下級審法院之
    職權行使，原則上應予尊重，最高法院85年度臺上字第2446
    號判決意旨亦足參照。
(二)、被告所犯之刑法第185條之3之公共危險罪，其法定刑為「一
    年以下有期徒刑、拘役或三萬元以下罰金」，而原審已依刑
    事訴訟法第454條第2項詳細記載認定之犯罪事實、證據及應
    適用之法條，顯已審酌被告之公共危險犯行，對其他用路人
    所造成之危險及損害，而為量刑。檢察官雖以上述理由認原
    審量刑過輕，惟刑法第57條所定之科刑輕重標準，應就個別
    行為人之個別情形予以考量，而非有一定之標準。本案被告
    為警所測得之呼氣酒精濃度為每公升0.62毫克，原審依被告
    之個別情況，依其職權行使，於法定刑度內量處被告上開刑
    期，並諭知得易科罰金之折算標準，難謂原審有何違法失當
    之處，揆諸上開裁判意旨，本院自當予以尊重。
(三)、上訴意旨經核固無理由，惟中華民國九十六年罪犯減刑條例
    業於96年7月4日總統華總義一義字第09600083761號公布，
    並於96年7月16日施行。原判決未及審酌，而未依法減刑，
    顯有未洽，原判決既有上開可議之處，即屬無可維持，自應
    由本院予以撤銷改判。本件被告犯罪時間為96年1月18日，
    係在96年4月24日前，合於中華民國九十六年罪犯減刑條例
    第2條第1項第3款規定減刑條件，爰減其宣告刑如主文所示
    ，併諭知易科罰金之折算標準，以示懲儆。
據上論斷，應依刑事訴訟法第455條之1第1項、第3項、第369條
第1項前段、第373條、第364條、第299條第1項前段，刑法第185
條之3、第41條第1項前段，刑法施行法第1條之1第1項、第2項但
書，中華民國九十六年罪犯減刑條例第2條第1項第3款、第7條、
第9條，判決如主文。
中　　華　　民　　國　　96　　年　　8 　　月　　23　　日
                        臺灣臺中地方法院刑事第五法庭
                          審判長法  官  鍾堯航
                                法  官  吳崇道
                                法  官  劉麗瑛
上正本證明與原本無異。
不得抗告。
                                書記官  王玟
中　　華　　民　　國　　96　　年　　8 　　月　　23　　日
